【裁判字號】    99,抗,37
【裁判日期】    990118
【裁判案由】    確認臨時股東會決議無效
【裁判全文】
臺灣高等法院臺中分院民事裁定  99年度抗字第37號
抗  告  人
即  原  告  乙○○
            甲○○
相  對  人
即  被  告  台灣數位光訊科技股份有限公司
法定代理人  丙○○
上列抗告人與相對人間確認臨時股東會決議無效事件，對於民國
98年12月17日臺灣臺中地方法院98年度沙補字第758號裁定，提
起抗告，本院裁定如下：
    主  文
抗告駁回。
抗告訴訟費用由抗告人負擔。
    理  由
一、按公司股東請求撤銷股東會決議之訴，屬於財產權訴訟，其
    訴訟標的價額，應以原告如獲勝訴判決所得受之客觀上利益
    定之（最高法院92年度第7次民事庭會議參照）。申言之，
    公司股東提起確認臨時股東會決議無效事件，亦屬財產權訴
    訟，其訴訟標的價額，應以原告如獲勝訴判決所得受之客觀
    上利益定之。又按民事訴訟法第77-12條規定：「訴訟標的
    之價額不能核定者，以第四百六十六條所定不得上訴第三審
    之最高利益額數加十分之一定之」。申言之，財產權訴訟，
    其訴訟標的價額如不能核定時，以不得上訴第三審之最高利
    益額數加十分之一定之即新台幣（下同）1,650,000元定之
    。
二、查本件抗告人對相對人台灣數位光訊科技股份有限公司（下
    簡稱台灣數位公司）提起「確認台灣數位公司民國98年10月
    23日臨時股東會之決議內容無效」訴訟，未繳納裁判費，其
    理由謂：上開股東會決議有關台灣數位公司與訴外人海月投
    資股份有限公司（下簡稱海月公司）合併乙案，違反企業併
    購法第22條規定，應屬無效等情，有原審卷及所附起訴狀可
    稽，揆諸首開說明，抗告人提起本件確認股東會決議無效訴
    訟，屬財產權訴訟，且其訴訟標的價額不能核定，應以不得
    上訴第三審之最高利益額數加十分之一定之即1,650,000元
    定之，是原審核定其訴訟標價額為1,650,000元，並依同法
    第77條之13規定，核定第一審裁判費17,335元，扣除抗告人
    前已繳納之3,000元後，尚應補繳14,335元，於法並無不合
    。是抗告意旨謂：本件訴訟屬非財產權訴訟，其應徵收裁判
    費為3,000元云云，顯無理由，應予駁回。
三、依民事訴訟法第四百九十五條之一、第四百四十九條第一項
    、第九十五條、第七十八條、第八十五條第一項前段，裁定
    如主文。
中    華    民    國    99    年    1     月    18    日
          民事第一庭    審判長法  官  吳 火 川
                              法  官  胡 景 彬
                              法  官  陳 繼 先
以上正本係照原本作成。
再為抗告應以適用法規顯有錯誤為理由。
如提起再抗告者應於裁定送達後10日內向本院提出抗告理由狀（
須按照他造人數附具繕本）並繳納抗告裁判費新臺幣1,000元，
同時委任律師或具有律師資格之關係人為代理人。
                              書記官  陳 三 軫
中    華    民    國    99    年    1     月    18    日
                                                      Ｓ


司法院資訊處製作；財團法人民間司法改革基金會備份。
